最高法院刑事裁定　　　　　　　　　 110年度台抗字第1698號
抗　告　人　游士緯



上列抗告人因違反毒品危害防制條例等罪案件，不服臺灣高等法
院臺中分院中華民國110 年8月26日定應執行刑之裁定（110年度
聲字第2135號），提起抗告，本院裁定如下：
    主  文
抗告駁回。
    理  由
一、裁判確定前犯數罪者，併合處罰之。又數罪併罰，分別宣告
    其罪之刑，其宣告多數有期徒刑者，於各刑中之最長期以上
    ，各刑合併之刑期以下，定其應執行之刑期，但不得逾30年
    ，刑法第50條第1項前段及第51條第5款分別規定甚明。又執
    行刑之量定，係法院自由裁量之職權，倘其所酌定之執行刑
    ，並未違背刑法第51條各款規定所定之方法或範圍及刑事訴
    訟法第370 條所規定之不利益變更禁止原則（即法律之外部
    性界限），亦無明顯違背公平、比例原則或整體法律秩序之
    理念（即法律之內部性界限）者，即不得任意指為違法或不
    當。
二、抗告理由略以：抗告人游士緯所犯如原裁定附表（下稱附表
    ）各罪所定之應執行刑有期徒刑10年8 月，就形式上觀察，
    固未逾越刑法第51條第5 款之法定外部界限，但就抗告人所
    犯各罪之目的、動機、手段及犯後態度等綜合判斷，應撤銷
    原裁定，給予抗告人更為合情合理之裁定，以符合內部界限
    之意義，且相較其他定應執行刑之案件，其他法院對於恐嚇
    、詐欺、妨害性自主等案件，定應執行刑時，均減少甚多，
    本件所定應執行刑為有期徒刑10年8 月，顯然不利於抗告人
    。請重為有利於抗告人之裁定。
三、經查：原裁定認抗告人犯如其附表各罪刑皆已確定在案，且
    為裁判確定前所犯，茲檢察官依抗告人請求就附表所示之刑
    ，聲請定應執行刑，經審核認為正當，爰參酌原確定判決、
    裁定之定執行刑情形，暨抗告人所犯附表各罪之時間間隔、
    侵犯法益、犯罪樣態，兼顧刑罰衡平之要求及矯正受刑人之
    目的等情，整體評價後，定應執行有期徒刑10年8 月。經核
    抗告人附表所犯各刑最長刑度為編號8之有期徒刑4年，而附
    表各編號合併其已定應執行刑之總和為有期徒刑12年10月（
    即8 年10月+4年），再審酌抗告人附表各罪之犯行類型多與
    毒品犯罪有關，又其所犯各罪期間長達近1 年，且屢遭查獲
    後仍再犯案，已可反應抗告人之法敵對性格不低，本件定應
    執行刑自不宜再輕縱。又附表各罪業經前述兩次定應執行刑
    ，各次所定之應執行刑，已大幅低於應定執行刑各罪刑之合
    併刑期上限，足認前開兩次定應執行刑，業已依刑法第51條
    第5 款規定之限制加重原則，參酌個案情節及刑罰邊際效應
    遞減、抗告人復歸社會可能性等考量因子而為決定，於本件
    再定其應執行刑時，倘再賦予上開因子較重之評價，再予抗
    告人更輕之應執行刑，顯不能反應抗告人之罪責，而難達矯
    正之效。從而，原裁定定刑裁量權之行使與結論，尚未違背
    定刑外部性界限與內部性界限，亦無裁量權濫用之情形，尚
    難認違反公平正義原則及比例原則。又他案之量刑及定應執
    行刑，因個案情節不同，難以比附援引，本件自無從引用他
    案酌定應執行刑之比例，作為原裁定是否適法之判斷基準。
    抗告意旨徒憑己意，泛稱原裁定量刑過重，就其定應執行刑
    裁量權之適法行使，漫事指摘，核無理由，應予駁回。
四、依刑事訴訟法第412條，作成本裁定。
中    華    民    國   110    年    10    月    7     日
                  刑事第三庭審判長法  官  徐  昌  錦  
                                  法  官  林  恆  吉  
                                  法  官  林  海  祥  
                                  法  官  江  翠  萍  
                                  法  官  侯  廷  昌  
本件正本證明與原本無異
                                  書記官
中    華    民    國   110    年    10    月    13    日